臺灣高等法院交通事件裁定　　　　　　　　　　　　九十二年度交抗字第八六二號
　　抗　告　人
　　即受處分人　甲○○
右抗告人因違反道路交通管理處罰條例案件，不服台灣板橋地方法院中華民國九十二
年七月二十八日裁定（九十二年度交聲字第一○七七號；原處分案號：北市裁三字第
裁二二｜ＡＢＺ一一八六四五號），提起抗告，本院裁定如左：
    主  文
抗告駁回。
    理  由
一、按汽車駕駛人飲用酒類或其他類似物後其吐氣所含酒精濃度超過每公升０‧二五
    毫克或血液中酒精濃度超過百分之０‧０五以上者，不得駕車，道路交通安全規
    則第一百十四條第二款定有明文。次按汽車駕駛人，駕駛汽車經測試檢定有酒精
    濃度超過規定標準者，處新臺幣（以下同）一萬五千元以上六萬元以下罰鍰，並
    當場移置保管其車輛及吊扣其駕駛執照一年；因而肇事致人受傷者，並吊扣其駕
    駛執照二年；致人重傷或死亡者，吊銷其駕駛執照，並不得再考領，道路交通管
    理處罰條例第三十五條第一項第一款亦有明文規定。
二、原裁定略以：本件異議人即受處分人於九十二年五月三十一日上午六時四十分許
    ，騎乘車號ＦＲＢ｜九一○號重型機車，在臺北市○○路上因酒後駕車（酒精濃
    度每公升‧二九毫克）違規為警查獲之事實，有北市警交大字第ＡＢＺ一一八
    六四五號通知單及酒精濃度測定報告表影本各一紙在卷可稽，自屬實在。異議人
    雖否認酒後騎車云云，惟異議人違規事實，業據證人即舉發本件違規之警員羅德
    盛到庭結證屬實，警員亦證稱在異議人身上聞到酒味，異議人酒測值達每公升０
    ．二九毫克，自係受到前一天晚上所喝啤酒之影響，其所辯酒測之前有使用漱口
    水，致影響檢測，並舉新聞剪報為證，顯屬事後卸責之詞，不足採信。異議人確
    有於上開時、地呼氣酒精濃度過量騎乘機車之違規行為，洵堪認定。從而本件異
    議為無理由，應予駁回等語。
三、抗告人抗告意旨略以：依大法官會議釋字第五三五號解釋，即使告發員警語多圓
    滑偏差，從內容判定仍然是違法，酒測證物不足採信，且警員證稱抗告人臉部潮
    紅，酒測值高達零點二九，應屬誤認等語。
四、惟查：抗告人於九十二年五月三十一日上午六時四十分許，騎乘車號ＦＲＢ－九
    一○號重型機車，在臺北市○○路上因酒後駕車（酒精濃度每公升‧二九毫克
    ）違規為警查獲之事實，有北市警交大字第ＡＢＺ一一八六四五號通知單及酒精
    濃度測定報告表影本各一紙在卷可稽。又證人即舉發本件違規之警員羅德盛於原
    審到庭具結證稱：當時我們在康定路與成都路口執行一般巡邏勤務，該路口可以
    右轉，我們經過時，看見異議人的臉很紅，而且他轉彎的角度超出一般的方式，
    操控性不太好，於是我們攔車稽查，我們一靠近他就聞到酒味，所以對他做酒測
    ，當時他說他沒有喝酒，是吃鴕鳥肉與喝咖啡，他說他因體質關係，這樣吃就會
    臉紅，且會有酒味，當時並沒有提到使用漱口水；抗告人有要求重測，但我們沒
    有同意，隊裡也沒有規定可以重測等語，且本件亦經台北市政府警察局萬華分局
    調查無誤後，以九十二年六月十日以北市警萬分交字第九二六二三九九
    號函覆異議人在案，有上開函文影本附卷可憑。況抗告人於原審院調查時亦坦承
    ：伊於為警查獲前一天晚上確有喝酒，喝到晚上約十一、二點，大約三罐啤酒等
    語，又抗告人係當日上午六時四十分許為警查獲，該時間並非深夜常見酒後駕車
    發生之時間，若非抗告人確有上開操控性不穩定之情形，警員應無任意攔停稽查
    ，並在發覺其身上尚有酒味後予以實施酒測之理。縱抗告人出門前有使用漱口水
    ，但此僅能在其口腔內造成短暫四、五分鐘之影響，而抗告人自上午漱口後出門
    至員警攔車稽查時，其中經過時間遠逾五分鐘，抗告人在經過相當時間後，於上
    開時、地酒測值仍超過０．二五之行車標準，且警員亦在其身上聞到酒味，足證
    使用漱口水並非造成本件酒測值超過標準之原因。是抗告人酒測值達每公升０．
    二九毫克，自係受到前一天晚上所喝啤酒之影響，其所辯酒測之前有使用漱口水
    ，致影響檢測，並舉新聞剪報為證，顯屬事後卸責之詞，不足採信。抗告人確有
    於上開時、地呼氣酒精濃度過量騎乘機車之違規行為，洵堪認定。從而原處分機
    關依前揭道路交通管理處罰條例第三十五條第一項第一款規定，裁處罰鍰新臺幣
    一萬五千元，並吊扣駕駛執照十二個月之處分，並無違誤，抗告人提起抗告仍執
    陳詞否認違規，其抗告核無理由，應予駁回。
據上論結，應依道路交通案件處理辦法第二十六條，刑事訴訟法第四百十二條，裁定
如主文。
中　　　華　　　民　　　國　　九十三　　年　　　一　　　月　　　五　　　日
                              台灣高等法院交通法庭
                                  審判長法  官  陳  正  雄
                                        法  官  許  宗  和
                                        法  官  許  錦  印
右正本證明與原本無異。
不得再抗告。
                                        書記官  楊  妙  恩
中　　　華　　　民　　　國　　九十三　　年　　　一　　　月　　　八　　　日
